臺灣南投地方法院刑事判決
110年度原易字第10號
公  訴  人  臺灣南投地方檢察署檢察官 
被      告  田家榮


                    （現於法務部矯正署雲林看守所附設勒                         戒所執行中）
指定辯護人  指定公設辯護人許定國  
上列被告因竊盜等案件，經檢察官提起公訴（110年度偵字第199
5號），被告於本院就被訴事實為有罪之陳述，經告知簡式審判
程序意旨，並聽取當事人之意見後，本院改依簡式審判程序審理
，判決如下：
    主  文
甲○○犯如附表一「罪名及宣告刑」欄各編號所示之罪，各處如附
表一「罪名及宣告刑」欄各編號所示之刑及沒收；上開不得易科
罰金部分，應執行有期徒刑壹年壹月。
    事  實
一、甲○○意圖為自己不法之所有，基於竊盜、加重竊盜及侵入他
    人建築物之犯意，分別為下列行為：
　㈠於民國109年12月30日凌晨3時許，在南投縣仁愛鄉省道台14
    線74.9公里處，因見臺灣整合防災工程技術顧問有限公司（
    下稱臺灣整合工程公司）所有、由丙○○停放在該處之車牌號
    碼000-0000號之工程車輛無人看管，竟隨手撿拾路旁石塊，
    破壞前開車輛之駕駛座車窗（涉犯毀損部分未據告訴，不在
    本件審理範圍內），徒手竊取車內如附表二編號1至3所示物
    品得手。
　㈡於110年1月12日3時許，騎乘車牌號碼000-000號普通重型機
    車（下稱本案機車），行經由丁○○所經營位於南投縣○○鄉○○
    段000號之射箭場，因見該射箭場房舍無人管守，竟持置放
    於該射箭場外掃把，擊破該房舍之玻璃門窗後（涉犯毀損部
    分未據告訴，不在本件審理範圍內），再開啟房舍鐵門，徒
    手竊取丁○○置於射箭場房舍內新臺幣（下同）900元得逞。
　㈢於110年2月28日3時48分許，騎乘本案機車，行經由乙○○所經
    營位於南投縣○○鄉○○路00○0號之「KLG炸雞店」，因見該店
    無人看管，遂配戴頭燈、棉製手套後，竟持客觀上足以對人
    之生命、身體構成威脅，具有危險性，可作為兇器使用之鐵
    製破壞剪，破壞該處後門鍊條之安全設備，進入店內竊取乙○○所有如附表二編號4至12所示物品得手後，旋即騎乘本案
    機車離開現場。嗣經乙○○發覺遭竊，而報警處理，經警尋線
    查悉上情。
二、案經臺灣整合工程公司委任丙○○、乙○○訴由南投縣政府警察
    局仁愛分局報告臺灣南投地方檢察署檢察官偵查起訴。
    理  由
一、程序事項：
  ㈠按除被告所犯為死刑、無期徒刑、最輕本刑為3年以上有期徒
    刑之罪或高等法院管轄第一審案件者外，於第一次審判期日
    前之準備程序進行中，被告先就被訴事實為有罪之陳述時，
    審判長得告知被告簡式審判程序之旨，並聽取當事人、代理
    人、辯護人及輔佐人之意見後，裁定進行簡式審判程序；又
    受命法官行準備程序，與法院或審判長有同一之權限，刑事
    訴訟法第273條之1第1項、第279條第2項前段分別定有明文
    。查本案被告甲○○所犯係死刑、無期徒刑、最輕本刑為3年
    以上有期徒刑或高等法院管轄第一審案件以外之罪，其等於
    審判中就被訴事實為有罪之陳述，經法官告知簡式審判程序
    之旨，並聽取公訴人、被告及辯護人之意見後，本院認為適
    宜簡式審判程序，依刑事訴訟法第273條之1第1項規定，裁
    定改行簡式審判程序，先予敘明。
　㈡又簡式審判程序之證據調查，不受刑事訴訟法第159條第1項
    規定之限制，參諸刑事訴訟法第273條之2規定甚明。因此有
    關傳聞證據之證據能力限制規定無庸予以適用，且本案各項
    證據均無非法取得之情形，故本案以下所引證據，均得作為
    認定事實之證據。
二、認定犯罪事實所憑證據及理由：前揭犯罪事實，訊據被告於
    偵查及審理中均坦承不諱，核與證人即告訴代理人丙○○、乙○○、被害人丁○○於警詢時之證述情節大致相符；並有南投縣
    政府警察局仁愛分局搜索、扣押筆錄暨自願受搜索同意書、
    扣押物品收據、扣押物品目錄表、贓物認領保管單、搜索照
    片4幀、扣押物照片7幀、現場照片10幀、監視器影像擷圖26
    幀、房屋租賃契約書照片6幀、南豐KLG炸機店內部位置示意
    圖、牌照號碼725-NZX號車輛詳細資料報表、南投縣政府警
    察局仁愛分局南豐派出所陳報單暨受理案件證明單2份、受
    理竊盜案偵查報告、現場照片8幀、遭竊物品主機、電動鎚
    樣式照片4幀、車輛停放現場示意圖、南投縣政府警察局仁
    愛分局南豐派出所陳報單暨受理刑事案件報案三聯單、受理
    各類案件紀錄表、現場照片9幀、射箭場位置示意圖、南投
    縣○里地○○○○○000地號土地所有權狀、被告指證現場照片19
    幀暨Google地圖手機擷圖1幀（見警卷第31-70、76、81-90
    、94-100、106-115頁）、扣案物品照片7幀（見偵卷第18-2
    4頁）、南投縣○○鄉○○○○○○○○○0000000000號函、扣案物品照
    片1幀（見院卷第89、117頁）等件附卷可稽；足徵被告前開
    任意性自白與事實相符，則被告前揭犯行均堪認定，本案事
    證明確，應依法論科。
三、論罪科刑之理由：
　㈠按毀越門扇牆垣或其他安全設備罪，所謂「毀」係指毀損或
    毀壞，「越」則指踰越或超越，毀與越不以兼有為限，若有
    其一即克當之，是祗要毀壞、踰越或超越門扇、安全設備之
    行為，使該門扇、安全設備喪失防閑作用，即該當於前揭規
    定之要件（最高法院85年度台上字第4517號判決意旨參照）
    。復按毀壞門鎖而行竊，應視該鎖之性質而論以毀壞安全設
    備或門扇，如係附加於門上之鎖（掛鎖），其鎖固屬安全設
    備（最高法院83年度台上字第3856號判決、85年台上字第54
    33號判決意旨參照）。再按刑法上所謂兇器，凡客觀上足對
    人之生命、身體、安全構成威脅，具有危險性之兇器均屬之
    ，且祇須行竊時攜帶此種具有危險性之兇器為已足，並不以
    攜帶之初有行兇之意圖為必要（最高法院79年台上字第5253
    號判決意旨參照）。末按刑法第321條第1項所列各款為竊盜
    之加重條件，如犯竊盜罪兼具數款加重情形時，因竊盜行為
    祇有一個，仍祇成立一罪，不能認為法律競合或犯罪競合，
    但判決主文應將各種加重情形順序揭明，理由並應引用各款
    ，俾相適應（最高法院69年台上字第3945號判決意旨參照）
    。經查，被告就犯罪事實欄㈡所示之犯行，係破壞窗戶後，
    再開啟鐵門進入前揭射箭場房舍中，竊取被害人丁○○之財物
    ，屬毀越窗戶之行為，自該當毀越門窗竊盜罪；就
　　犯罪事實欄㈢所示之犯行，被告所毀壞之鍊條掛鎖係附加於
    該門上之安全設備，被告以鐵製破壞剪破壞後而入內行竊，
    揆諸前揭說明，應屬毀越安全設備而犯之，又前開鐵製破壞
    剪得以用來剪斷鐵鍊掛鎖，顯見其質地堅硬，為足以殺傷人
    生命、身體之器械，應屬具有危險性之兇器無誤，則被告持
    鐵製破壞剪破壞該掛鎖而入內竊取如附表二編號4至12所示
    等物，自該當攜帶兇器毀越其他安全設備之犯行。
　㈡是核被告所為，就犯罪事實欄㈠部分，係犯刑法第320條第1
    項之竊盜罪；就犯罪事實欄㈡部分，係犯刑法第321條第1項
    第2款毀越門窗竊盜罪；就犯罪事實欄㈢部分，係犯刑法第3
    21條第1項第2款、第3款之攜帶兇器、毀越其他安全設備竊
    盜罪及同法第306條第1項無故侵入他人建築物罪。又被告就
    犯罪事實欄㈢部分所犯攜帶兇器、毀越其他安全設備竊盜罪
    及無故侵入建築物罪間，核有行為局部同一之關係，屬一行
    為觸犯前揭二罪名，應論以想像競合犯，而依刑法第55條之
    規定，從一重之攜帶兇器、毀越其他安全設備竊盜罪論處。
    至公訴意旨認被告就犯罪事實欄㈡部分所為，係犯毀越其他
    安全設備竊盜罪，尚有誤會，惟其所犯條項相同，自無庸變
    更起訴法條，附此敘明。又被告前揭所為3次竊盜及加重竊
    盜犯行，犯意各別、行為互殊，應予分論併罰。
　㈢查被告甲○○前於102年間因竊盜案件，經本院以102年度原易
    字第10號判決判處有期徒刑3月、5月，應執行有期徒刑7月
    確定（下稱第①、②罪）；於同年間因違反毒品危害防制條例
    案件，經本院以102年度原訴字第27號判決判處有期徒刑1年
    確定（下稱第③罪）；於104年間因妨害性自主案件，經本院
    以103年度原侵訴字第3號判決處有期徒刑4月、3年7月（下
    稱第④、⑤罪），嗣提起上訴，經臺灣高等法院臺中分院（下
    稱臺中高分院）以104年度原侵上訴字第13號判決就第④罪部
    分駁回上訴、就第⑤罪部分改判有期徒刑3年4月確定，上開
    第①至⑤罪，繼經臺中高分院以105年度聲字第1575號裁定應
    執行有期徒刑4年10月確定；嗣其入監服刑，於108年1月31
    日縮短刑期假釋出監並付保護管束，並於108年10月11日假
    釋期滿未經撤銷，以已執行完畢論等情，此有被告臺灣高等
    法院被告前案紀錄表在卷可稽。被告於受有期徒刑執行完畢
    後，5年內故意再犯本案有期徒刑以上之罪，為累犯，且被
    告前案與本案所犯均屬故意犯罪，足見被告對刑罰反應能力
    薄弱，而無司法院釋字第775號所指罪刑不相當之情形，爰
    均依刑法第47條第1項之規定加重其刑。
　㈣又被告為如犯罪事實欄㈠、㈡所示之竊盜犯行後，因犯罪事實
    欄㈢部分接受警方詢問時，主動向警員自白犯罪事實欄㈠、
    ㈡部分之竊盜犯行而自首犯罪，並自願接受裁判等情，此有
    被告於110年3月5日、110年3月18日警詢筆錄、南投縣仁愛
    分局南豐派出所110年11月25日職務報告書（見警卷第5-17
    頁、院卷第259頁）在卷為證。本院堪認被告就犯罪事實欄
    ㈠、㈡所為竊盜犯行，合於刑法自首之要件，爰依刑法第62條
    前段規定，就犯罪事實欄㈠、㈡所涉犯竊盜罪、加重竊盜罪
    部分，均減輕其刑，並依法先加重後減輕之。
　㈤爰以行為人責任為基礎，審酌被告正值壯年，並非無謀生能
    力，不思以正當途徑謀取財物，竟為一己之利，即為本案3
    次竊盜犯行，欠缺尊重他人財產法益之觀念，所為應值非難
    ；兼衡被告於偵查及審理中均坦承犯行，並與被害人等雖均
    於審理中達成和解，然於和解成立後，未實際賠償臺灣整合
    防災工程有限公司，另僅賠償告訴人乙○○二期和解金等情，
    此有本院和解筆錄、本院電話紀錄表2份為證，並經被告於
    審理中供承在卷（見院卷第275-276、297-299、315頁），
    堪認被告犯後態度尚非良好；暨被告自陳國中畢業之智識程
    度、從事務農、經濟狀況勉持、與父母同住等家庭生活情狀
    （見院卷第319頁），暨本案犯罪動機、目的、手段、犯罪
    情節等一切情形，分別量處如主文所示之刑，並就得易科罰
    金之有期徒刑，諭知易科罰金之折算標準，另就不得易科罰
    金之有期徒刑部分，定其應執行之刑如主文所示。 
四、沒收部分：按供犯罪所用之物，屬於犯罪行為人者，得沒收
    之。犯罪所得，屬於犯罪行為人者，沒收之。前2項之沒收
    ，於全部或一部不能沒收或不宜執行沒收時，追徵其價額。
    犯罪所得已實際合法發還被害人者，不予宣告沒收或追徵。
    宣告前2條之沒收或追徵，有過苛之虞、欠缺刑法上之重要
    性、犯罪所得價值低微，或為維持受宣告人生活條件之必要
    者，得不宣告或酌減之，刑法第38條第2項前段、第38條之1
    第1項前段、第3項、第5項、第38條之2第2項分別定有明文
    ，經查：
　㈠扣案如附表二編號13至16所示之物，為被告所有，且為被告
    為犯罪事實欄㈢所示竊盜犯行所用，業經被告供承在卷，係
    供被告犯本案所用之物，爰依刑法第38條第2項之規定，予
    以宣告沒收。又扣案如附表二編號17、18所示之物，係被告
    於犯罪事實欄㈢所示犯行，破壞鍊條掛鎖時所得之殘留物，
    惟該物本身欠缺財產價值，且沒收上開物品欠缺刑法上之重
    要性，爰依刑法第38條之2第2項規定，不予宣告沒收或追徵
    其價額，附此敘明。
　㈡又被告就犯罪事實欄㈡所示，自被害人丁○○處所竊得900元，
    核屬被告犯罪所得之物，而未據扣案，應依刑法第38條之1
    第1項之規定宣告沒收，如全部或一部不能沒收或不宜執行
    沒收時，依同條第3項之規定，追徵其價額。
　㈢扣案如附表二編號11至12所示之物，為告訴人乙○○所有；均
    已經發還被害人，此有南投縣政府警察局仁愛分局贓物認領
    保管單1紙（見警卷第38頁）附卷足憑，堪認此部分犯罪所
    得，已實際合法發還告訴人，爰依刑法第38條之1第5項規定
    ，不予宣告沒收。
　㈣至被告固因本案犯罪而分別自告訴人臺灣整合工程公司、乙○○處取得如附表二編號1至3、4至10所示之物，雖均屬犯罪所
    得，然考量被告已以與所竊財物價值相當之金額與告訴人臺
    灣整合工程公司、乙○○於審理中成立和解，如被告能確實履
    行和解金額，已足以剝奪其犯罪利得，若其未能履行，告訴
    人亦得持該和解筆錄為民事強制執行名義，對其財產聲請強
    制執行，已達沒收制度剝奪被告犯罪所得之立法目的，則若
    另行宣告沒收諭知，恐為雙重剝奪而有過苛之虞，爰依刑法
    第38條之2第2項之規定，不予宣告沒收。
據上論斷，應依刑事訴訟法第273條之1第1項、第299條第1項前
段，判決如主文。
本案經檢察官黃慧倫提起公訴，檢察官林孟賢到庭執行職務。
中　　華　　民　　國　　111 　年　　4 　　月　　15　　日
　　　　　　　　　刑事第二庭    法　官　劉彥宏
以上正本與原本無異。
如不服本判決應於收受送達後20日內向本院提出上訴書狀，並應
敘述具體理由；其未敘述上訴理由者，應於上訴期間屆滿後20日
內向本院補提理由書（均須按他造當事人之人數附繕本）「切勿
逕送上級法院」。
告訴人或被害人如對於本判決不服者，應具備理由請求檢察官上
訴，其上訴期間之計算係以檢察官收受判決正本之日期為準。
                                書記官  劉  綺
中　　華　　民　　國　　111 　年　　4 　　月　　18　　日

附錄本案論罪科刑法條全文：
中華民國刑法第306條
無故侵入他人住宅、建築物或附連圍繞之土地或船艦者，處1年
以下有期徒刑、拘役或9千元以下罰金。
無故隱匿其內，或受退去之要求而仍留滯者，亦同。
中華民國刑法第320條
意圖為自己或第三人不法之所有，而竊取他人之動產者，為竊盜
罪，處5年以下有期徒刑、拘役或50萬元以下罰金。
意圖為自己或第三人不法之利益，而竊佔他人之不動產者，依前
項之規定處斷。
前二項之未遂犯罰之。
中華民國刑法第321條
犯前條第一項、第二項之罪而有下列情形之一者，處6月以上5年
以下有期徒刑，得併科50萬元以下罰金：
一、侵入住宅或有人居住之建築物、船艦或隱匿其內而犯之。
二、毀越門窗、牆垣或其他安全設備而犯之。
三、攜帶兇器而犯之。
四、結夥三人以上而犯之。
五、乘火災、水災或其他災害之際而犯之。
六、在車站、港埠、航空站或其他供水、陸、空公眾運輸之舟、
    車、航空機內而犯之。
前項之未遂犯罰之。　　　　　　　　　　　　　　　　　　　
附表一
編號 罪名及宣告刑 備註 1 甲○○犯竊盜罪，累犯，處有期徒刑伍月，如易科罰金，以新臺幣壹仟元折算壹日。 犯罪事實欄㈠，即起訴書編號㈠之犯罪事實。 2 甲○○犯毀越門窗竊盜罪，累犯，處有期徒刑柒月。未扣案之犯罪所得新臺幣玖佰元沒收，如全部或一部不能沒收或不宜執行沒收時，追徵其價額。 犯罪事實欄㈡，即起訴書編號㈡之犯罪事實。 3 甲○○犯攜帶兇器、毀越其他安全設備竊盜罪，累犯，處有期徒刑拾月。扣案如附表二編號13至16所示之物，均沒收。 犯罪事實欄㈢，即起訴書編號㈢之犯罪事實。 
附表二
編號 遭竊物品 備註 1 車內主機1部  2 打石機1部  3 電線開關裝置1部 編號1至3所示物品，價值合計約為1萬9,000元 4 新臺幣3,200元  5 雅石2個  6 木頭茶盤1個  7 木製文昌筆1支  8 苦茶油6瓶  9 古董秤1組  10 陶壺1個  11 木製聚寶盆1個 （已發還乙○○） 12 塑膠製搗藥缽1個 （已發還乙○○） 13 鐵製破壞剪1把  14 棉製白色手套1雙  15 頭燈1副  16 紅黑色安全帽1頂  17 鐵鍊2條  18 鎖頭零件5個